【裁判字號】    98,交聲,1267
【裁判日期】    980731
【裁判案由】    聲明異議
【裁判全文】
臺灣高雄地方法院交通事件裁定        98年度交聲字第1267號
原處分機關  高雄市政府交通局
異  議  人
即受處分人  乙○○
上列異議人因違反道路交通管理處罰條例案件，對於高雄市政府
交通局於民國98年4 月16日所為之處分（高市交裁字第裁32-BO0
000000號），聲明異議，本院裁定如下：
    主  文
異議駁回。
    理  由
一、聲明異議意旨略以：異議人即受處分人乙○○所有車牌號碼
    XVY-829 號重型機車，於民國98年2 月26日中午1 時45分許
    ，在高雄市○○路，因停車位置不依規定而為警照相逕行舉
    發，原處分機關乃依道路交通管理處罰條例第56條第1 項第
    9 款之規定，裁處異議人新臺幣（下同）600 元；惟異議人
    當日係將其所有之上開機車停放於人行道所繪設，由外往內
    倒數第二個機車停車格內，故員警將其停放於合法停車格內
    之機車拖吊，顯然違法，且舉發機關去現場履勘時未通知其
    到場亦不合法，爰聲明異議，請求撤銷原處分等語。
二、按汽車駕駛人停車時，停車位置不依規定者，處600 元以上
    1,200 元以下罰鍰，道路交通管理處罰條例第56條第1 項第
    9 款定有明文；又該法所指之車輛，係指在道路上以原動機
    行駛之汽車（包括機器腳踏車）或以人力、獸力行駛之車輛
    ，故機車亦在規範範圍內，同法第3 條第8 款亦有明文。
三、經查：
  (一)異議人所有車牌號碼VXY-829 號重型機車，於98年2 月26日
    中午1 時45分許，在高雄市○○路，因停車位置不依規定而
    為警照相逕行舉發之事實，業據證人即舉發員警甲○○於本
    院調查時證述明確（參本院卷第40～41頁），並有高雄市政
    府警察局舉發違反道路交通管理事件通知單、高雄市政府交
    通局98年4 月16日高市府交裁字第裁32-BO0000000號裁決書
    、舉發照片1 張在卷可憑（見本院卷第13、27～28頁），是
    此部分之事實，堪予認定。
  (二)異議人固以前詞置辯，然異議人上開車輛，係停放在白線左
    方機車停車線外之事實，業據證人甲○○於本院調查時證稱
    ：當時異議人停放之位置，係在白線左方機車格外，當時現
    場應該可以分辨停車格之內、外，且該處停車空間相當緊密
    ，不太可能遭人挪出等語明確（參本院卷第41頁），並有舉
    發照片1 紙在卷可查（參本院卷第6 、28、34頁），且依上
    開舉發照片所示，異議人所有之系爭機車所停放之位置後方
    、左方均無白線，而該系爭機車右方之SUR-158 號機車停放
    位置後方及左後方確有繪設白線痕跡等情，有該舉發照片在
    卷可參（參本院卷第28、34頁），足徵異議人上開機車當時
    確實停放在合法停車格左方未繪設停車格之位置無訛，故其
    不依規定停車之違規事實，已甚明確；至被告雖辯稱：其當
    時係停放在由外往內倒數第二個機車停車格內，且依舉發照
    片所示，該照片左方確實繪有白色停車格線云云，惟本院細
    譯上開舉發照片（參本院卷第28、34頁），該照片內VXH-57
    2 號機車左方「↗」方向之斜向白線，應係陽光穿過機車縫
    細映照在地之光影，而非繪製停車格範圍之白線，此觀之該
    斜向白線並未延伸到照片最左方機車之黑色排氣管可明，蓋
    該斜向白線倘真係停車白線，理應延伸向前而直至遭照片前
    方機車排氣管遮住才是，然照片中之斜向白線僅延伸至中途
    即以相同於機車停靠角度之方向而斷裂，且其顏色、亮度均
    與陽光近似，而與照片中其他停車格白線所顯示之色澤不同
    ，應非停車白線至為顯明，故異議人辯稱：舉發照片左方繪
    有白色停車格線云云，即有誤會。
  (三)異議人又辯稱：舉發機關去現場履勘時未通知其到場不合法
    云云。惟異議人上開違規事實，已經本院認定如前，且依法
    原處分機關僅須給予當事人陳述之機會，並未賦予原處分機
    關需通知異議人到場履勘現場之義務，故異議人上開所辯，
    亦屬無據。
四、綜上所述，異議人所有上開重型機車，確有停車位置不依規
    定之違規行為，原處分機關依道路交通管理處罰條例第56條
    第1 項第9 款之規定，裁處異議人罰鍰600 元，尚無違誤，
    異議人猶執前詞指摘原處分不當，為無理由，自應將其異議
    駁回。
五、應依道路交通案件處理辦法第19條，裁定如主文。
中    華    民    國    98    年    7     月    31    日
                    交通法庭  法  官  王俊彥
如不服本裁定應於送達後5 日內向本院提出抗告狀。
以上正本證明與原本無異。
中    華    民    國    98    年    7     月    31    日
                              書記官  鄭永媚


司法院資訊處製作；財團法人民間司法改革基金會備份。
